台灣高等法院交通事件裁定　　　　　　　　　　　九十一年度交抗字第一九九號
　　抗　告　人
　　即受處分人　甲○○　男　二.
右抗告人因違反道路交通管理處罰條例案件，不服臺灣士林地方法院中華民國九十一
年十月三十一日裁定（九十一年度交聲字第九七九號），提起抗告，本院裁定如左：
    主  文
抗告駁回。
    理  由
一、原裁定意旨（如附件）。
二、抗告意旨略以：請明察地形和巷道的逃脫性，且是已喝酒至○‧三八值的人。員
    警先生所說：看到抗告人之車由長春路東往西方向疾駛在巷口疾停，當時抗告人
    從長春路要往巷子剛好在路口，所以要抗告人拿出行、駕照，之後聞到酒味，就
    要抗告人跟員警到松江路及民生東路口作酒測。惟一六三巷為單行道，故員警不
    大可能追不到人後，又從長春路駛往巷子。且當時抗告人和友人黃文宗皆坐在巷
    口自己的摩托車上喝酒聊天，警員先生騎來問抗告人車是誰的，並要求抗告人出
    示行、駕照後，叫抗告人跟員警騎到民生東路的臨檢站開單，故抗告人深感委屈
    ，且也知公務人員時間寶貴，特提供友人公司所在地證明和手繪地圖乙分云云，
    提起抗告。
三、按道路交通管理處罰條例第三十五條第一項規定：汽車駕駛人，駕駛汽車經測試
    檢定酒精濃度超過標準，處新台幣（下同）一萬五千元以上六萬元以下罰鍰，並
    當場禁止其駕駛及吊扣其駕駛執照一年。
四、經查，證人即當場舉發之警員維廉於原審調查時證稱：四月二十七日凌晨三點
    到六點伊是擔任取締酒駕勤務，當時是在松江路及民生東路口，那邊因為有一小
    巷口，所以如果有人看到警示燈時，都會從小巷口繞回去，當天伊是看到一部車
    子有繞回去，所以伊就跟去看看，但當時找不到人時準備要繞回去，到了長春路
    一六三巷口，突然有一部機車從長春路由東往西方向疾駛過來並在巷口急停煞車
    ，當時伊是從長春路要往巷子，剛好在路口，所以就要抗告人拿出行駕照，之間
    就有聞到酒味，就要抗告人跟伊去松江路及民生東路口的臨檢點做酒測。伊有看
    到抗告人是有騎車且速度很快，並在伊面前急停車。伊確有看到抗告人有騎車，
    且抗告人也有要伊是否可以放過他等語云云。按證人涂維廉乃為原處分機關所認
    定受處分人有前開違規行為之原證人，其到庭以言詞供述本件訴訟上之待證事實
    －即受處分人有前開違規事實，是由其上開詳細之供述已得有受處分人確有上開
    違規行為之心證。且於本件卷存證據資料內並無任何積極證據足以證明證人上開
    供述係屬虛偽，另於本件卷存證據資料內並無任何積極證據足以證明原舉發單位
    之員警所為之舉發有何違法或不當之處，並使本院對違規之事實產生任何合理之
    懷疑，是抗告人之違規事實，應堪認定。抗告人雖抗告稱，一六三巷為單行道，
    故員警不大可能追不到人後又從長春路駛往巷子云云，惟抗告人確有違規之事實
    ，業依前述，至員警是否有自單行道之巷子違規駛入，乃屬另一問題，實與抗告
    人之違規事實無涉；另抗告人稱，伊當時與友人黃文宗皆坐在巷口自己的摩托車
    上喝酒聊天，並未騎車云云，惟依抗告人於抗告狀所繪製之地圖所示，伊友人之
    公司既位於該處，何以未入內飲酒，卻於深夜時分坐於摩托車上喝酒，亦啟人疑
    竇，並與常情不符，其抗告理由，顯屬無理。從而，原處分機關援引上揭道路交
    通管理處罰條例第三十五條第一項第一款規定，裁處抗告人罰鍰新台幣，並吊扣
    其駕駛執照十二個月，並無不當，原審法院依道路交通案件處理辦法第十九條之
    規定，駁回抗告人之異議，亦無違誤。抗告人仍執詞提起抗告，為無理由，應予
    駁回。
五、據上論斷，應依道路交通案件處理辦法第二十六條，刑事訴訟法第四百十二條，
    裁定如主文。
中      華      民      國      九十一    年      十二    月    二十五  日
                              台灣高等法院交通法庭
                                  審判長法  官  葉  騰  瑞
                                        法  官  江  國  華
                                        法  官  莊  明  彰
右正本證明與原本無異。
不得再抗告。
                                        書記官  廖  嫣  雯
中      華      民      國      九十一    年      十二    月    二十六  日
